臺灣板橋地方法院刑事判決　　　　　　　95年度訴字第2630號
公　訴　人　臺灣板橋地方法院檢察署檢察官
被　　　告　丙○○
選任辯護人　蔡明熙律師
上列被告因違反毒品危害防制條例案件，經檢察官提起公訴（95
年度偵字第17140 號），本院判決如下：
    主  文
丙○○持有第二級毒品，處有期徒刑壹年，扣案之MDMA壹佰伍拾
伍顆、MDA 拾壹顆半，均沒收銷燬之，上開毒品之外包裝袋共計
拾柒個，均沒收之；又轉讓第三級毒品，未遂，處有期徒刑伍月
，扣案之愷他命壹包（淨重零點伍公克）、上開毒品之外包裝袋
壹個，均沒收之。應執行有期徒刑壹年月，扣案之MDMA壹佰伍
拾伍顆、MDA 拾壹顆半，沒收銷燬之，扣案之愷他命壹包（淨重
零點伍公克）、上開毒品之外包裝袋共計拾捌個，均沒收之。
    事  實
一、丙○○明知MDMA、MDA 係毒品危害防制條例第2 條第2 項第
    2 款所規定之第二級毒品，不得非法持有，愷他命係同條例
    第2 條第2 項第3 款所規定之第三級毒品，不得非法轉讓之
    。詎其竟於95年6 月15日某時，在臺北市○○○路某網咖店
    內，以新臺幣（下同）20萬元之代價，向不詳姓名年籍綽號
    「阿偉」之人，購買含第二級毒品MDMA或MDA 成分之藥丸（
    俗稱搖頭丸）200 顆、第三級毒品愷他命（淨重500 公克）
    ，第四級毒品一粒眠5 顆，而自彼時起非法持有第二級毒品
    MDMA及MDA （起訴書漏載第二級毒品MDA 部分）。又丙○○
    基於轉讓第三級毒品愷他命之犯意，於同年7 月13日凌晨3
    時10分許，乙○○（起訴書略載為不詳姓名年籍綽號「阿倫
    」之人）以其所使用之行動電話0000000000號去電至丙○○
    所使用之行動電話0000 000000 號，以詢問有無愷他命可提
    供其施用，丙○○遂承接上開轉讓第三級毒品之概括犯意，
    同意以無償轉讓愷他命1 包予乙○○，兩人並相約在臺北縣
    樹林市○○街○ 段293 號前當面交付，丙○○遂攜帶已分裝
    之愷他命1 包（毛重1 公克、淨重0.5 公克、包裝重0.5 公
    克），僅著內褲騎乘機車前往上開約定地點，見乙○○搭乘
    營業小客車抵達上址下車等候，丙○○上前正欲伸手交付該
    包愷他命之際，適為臺北縣政府警察局樹林分局警員陳清吉
    、王志文等人發現，上前盤查而未遂，並當場查獲丙○○，
    乙○○隨即趁隙搭乘在旁停等之營業小客車逃離現場，上開
    愷他命1 包則掉落地上，為警所扣得。嗣於同日凌晨3 時30
    分許，由丙○○自願帶同警方至其臺北縣樹林市○○街○ 段
    336 巷8 之3 號3 樓302 室住處搜索，並扣得第二級毒品MD
    MA共156 顆（含紅色藥丸102 顆及深紫紅色藥丸54顆）、MD
    A 共12顆（黃色藥丸）、第三級毒品愷他命4 包（合計淨重
    305 公克）、第四級毒品一顆眠5 顆、分裝袋1 大包、現金
    5 萬元、行動電話門號0000000000號SIM 卡等物。
二、案經臺北縣警察局樹林分局報請臺灣板橋地方法院檢察署檢
    察官偵查起訴。
    理  由
壹、證據能力部分：
一、按被告之自白，非出於強暴、脅迫、利誘、詐欺、疲勞訊問
    、違法羈押或其他不正之方法，且與事實相符者，得為證據
    ，刑事訴訟法第156 條第1 項定有明文。次按「訊問被告，
    應『全程』連續錄音；必要時，並應全程連續錄影。但有急
    迫情況且經記明筆錄者，不在此限。」、「筆錄內所載之被
    告陳述與錄音或錄影之內容不符者，除有前項但書情形外，
    其不符之部分，不得作為證據」，刑事訴訟法第100 條之1
    第1 項、第2 項定有明文。經查，本案被告丙○○辯稱：我
    因為擔心被警察打，所以我慢慢作警詢筆錄，就一邊等律師
    到場，警詢筆錄內我所回答內容，是之前警察已經先打好了
    ，這點辯護人也知道等語。而被告之辯護人為被告辯護稱：
    伊是被告接受警詢中途始到場，伊到場的時候所親見的情形
    就是警察用電腦打好筆錄才錄音，被告依照電腦內容一問一
    答才錄音，即使伊在場，警察還是要被告依照預先製作好的
    筆錄內容照唸，伊並不是全程在場等語。第查，經本院依職
    權勘驗被告於第二次警詢之錄音帶後，發現該警詢過程雖然
    確有連續錄音且採一問一答方式訊問，且依被告回答之意旨
    予以摘要記載等情，此有本院95年11月3 日製作之勘驗筆錄
    在卷可稽（見本院卷第57至63頁）。惟觀諸該次警詢筆錄記
    載開始詢問之時間為95年7 月13日9 時0 分起至同日10月40
    分止，被告於一開始即有表明要請辯護律師蔡明熙到場，而
    蔡明熙律師係於同日9 時50分始抵達臺北縣政府警察局樹林
    分局警備隊，然在律師到場前，警方即已開始詢問被告乙節
    ，此有該次警詢筆錄第1 頁最後1 行、第2 頁第15行記載存
    卷可考。而證人即製作警詢筆錄之承辦員警陳清吉及負責製
    作繕打筆錄之警員王志文於本院審理時則均證稱：被告於律
    師到場之前就承認販賣毒品給阿倫等語（見本院卷第82頁、
    第91頁），然而，本院詳閱該次筆錄所記載有關被告自白其
    以800 元代價販賣愷他命0.5 公克予阿倫乙節，卻未見記錄
    在被告辯護人蔡律師到場之前，而係記錄在律師到場之後，
    從而，被告及其辯護人所述前開製作筆錄過程，即非無據，
    則該次警詢筆錄是否係全程連續錄音，即有可議。然而，經
    本院勘驗被告警詢時之陳述與錄音之內容既無不符，且該筆
    錄製作完畢後，有交予被告及其辯護人閱覽確認無誤後始簽
    名，渠等均未當場反應該筆錄製作有何不實在等情，業據證
    人陳清吉、王志文證述明確（見本院卷第82頁、第92頁），
    則並無確切證據證明被告之自白係違反其自由意識而非出於
    強暴、脅迫、利誘、詐欺、疲勞訊問、違法羈押或其他不正
    之方法所為。惟被告於警詢之自白，經本院調查結果並未與
    事實相符（理由詳如後述），則依前揭法律規定意旨，係無
    證據能力，合先敘明。
二、按刑事訴訟法第159 條第1 項雖規定，被告以外之人於審判
  　外之言詞或書面陳述，除法律有規定外，不得作為證據。惟
  　同法第159條之5第1、2項已規定，經當事人於審判程序同意
　　作為證據，法院審酌該言詞陳述或書面陳述作成時之情況，
    認為適當者，亦得為證據。當事人、代理人或辯護人於法院
    調查證據時，知有第159條第1項不得為證據之情形，而未於
    言詞辯論終結前聲明異議者，視為有前項之同意（指同條第
    1 項之同意作為證據），此乃第159條第1項所容許，得作為
    證據之例外規定之一。經查，證人王志文、林義溫、陳清吉
    於偵查中之證述，均屬被告以外之人於審判外之陳述，惟本
    案被告、其辯護人及檢察官於言詞辯論終結前，均未就所調
    查之上開證據主張有刑事訴訟法第159條第1項不得為證據之
    情形，是本案經調查之上開言詞證述均有證據能力。
三、被告及其辯護人對於卷附仁愛醫院重量證明單1 紙、現場照
    片8 幀、毒品證物送驗紀錄清單1 紙、臺灣檢驗科技股份有
    限公司95年8 月8 日濫用藥物檢驗報告3 紙、正修科技大學
    超微量研究科技中心檢驗報告1 份、臺北縣政府警察局樹林
    分局查獲違反毒品危害防制條例檢體送驗單1份、臺灣檢驗
　　科技股份有限公司95年8 月7 日濫用藥物尿液檢驗報告2 紙
 　 、0000000000號行動電話雙向通聯紀錄、和信電訊股份有限
    公司查詢0000000000號用戶年籍資料各1 份等書面證據之形
    式上真正並不爭執；且對扣案第二級毒品MDMA 168粒、第三
    級毒品愷他命5 包（合計淨重305.5 公克）、第四級毒品一
    粒眠5 顆、分裝袋1 大包、現金5 萬元、0000000000號SIM
    卡1 張，係經被告自願同意搜索而合法取得亦為被告所不爭
    執，復有自願受搜索同意書、搜索扣押筆錄、扣押物品目錄
    表各2 份存卷可佐，故依法得作為本案之證據。
貳、認定本案事實所憑證據及理由：
一、被告對其於前揭時、地持有上開第二級毒品MDMA、第二級毒
    品MDA 暨第三級毒品愷他命，及於上述時、地將其持有之第
    三級毒品愷他命1 包無償轉讓予乙○○尚未完成轉讓即為警
    查獲之事實，業據其於本院審理時坦承不諱；又證人乙○○
    於本院審理時具結後證稱：伊於95年7 月13日凌晨3 時許，
    打電話予被告跟他要1 公克的愷他命來施用，被告有同意送
    給伊不用錢，伊等相約在臺北縣樹林市○○街交付，然被告
    甫至上址，正欲將其手上1 包愷他命遞交給伊，但伊尚未拿
    到時，便有人跑出來抓住被告，伊即迅速搭乘計程車離開等
    語（見本院卷第150 至155 頁）；參以證人即現場查獲員警
    陳清吉證稱：當時伊正好下勤務，在臺北縣政府警察局樹林
    分局大門左側五公尺左右處，看到被告與另一人不法交易，
    被告就把他拿在手上正伸出手準備要交毒品給坐在車內的對
    方，但是對方看到我們過去就搭計程車跑了，毒品則掉在地
    上等語（見本院卷第81頁至第86頁）；另證人王志文即現場
    查獲警員於本院審理時亦證述稱：當時我們看到被告打赤膊
    ，計程車在旁邊我們覺得怪怪的，我看到被告把手伸到計程
    車內，我還有看到他甩手，但是我沒有看到他甩什麼東西，
    我們在地上看到有一包白色的物品，當我們上前時，我記得
    車子裡面的人有叫計程車「快走、快走」，但我並沒有看到
    車內的人有拿出鈔票的動作等語（見本院卷第90頁）。是以
    ，被告所自白其交付愷他命1 包予證人乙○○未遂之過程，
    核與證人乙○○、陳清吉、王志文之證述情節相符，足堪採
    為憑信。此外，復有自願受搜索同意書、搜索扣押筆錄、扣
    押物品目錄表各2 份、查獲現場照片8 張、0000000000號行
    動電話雙向通聯紀錄、和信電訊股份有限公司查詢00000000
    00號用戶年籍資料各1 份附卷可稽，及扣案之第二級毒品MD
    MA共156 顆（含紅色藥丸102 顆及深紫紅色藥丸54顆）、MD
    A 共12顆（黃色藥丸）、第三級毒品愷他命共5 包（淨重30
    5.5 公克）、第四級毒品一顆眠5 顆、分裝袋1 大包等物可
    資佐證。又上開被告掉落在地上而為警起獲扣案之愷他命1
    包，經仁愛醫院以微量天秤秤得該愷他命1 包毛重1 公克，
    盛裝袋重0.5 公克，淨重0.5 公克，此有該醫院出具之重量
    證明單1 紙在卷可按。而扣案之愷他命共5 包，經送正修科
    技大學超微量研究科技中心鑑定結果，呈愷他命陽性反應，
    檢測純度76% ，此有該中心於95年8 月21日出具之檢驗報告
    （報告編號：R06-0003）1 份存卷可考；又扣案之紅色藥丸
    102 顆、深紫紅色藥丸54顆及黃色藥丸12顆，經送臺灣檢驗
    科技股份有限公司鑑驗，經將上開顏色藥丸各取半顆使用（
    依序各0.128 、0.155 及0.164 公克）予以鑑驗，發現紅色
    藥丸及深紫紅色藥丸均呈係第二級毒品MDMA陽性反應，而黃
    色藥丸則呈MDA 陽性反應，此有臺灣檢驗科技股份有限公司
    95年8 月8 日出具之濫用藥物檢驗報告3 紙（報告編號分別
    為：CH/2006/71240 、CH/2006/71241 、CH/2006/71242 號
    ）在卷可稽，足認被告前揭自白與事實相符。本案事證已臻
    明確，被告持有第二級毒品及轉讓第三級毒品未遂之犯行，
    堪以認定，應予依法論科。
二、論罪科刑：
  (一)核被告持有MDMA及持有MDA 之犯行，所為均係犯毒品危害防
    制條例第11條第2 項之持有第二級毒品罪；又被告著手轉讓
    愷他命予乙○○而未發生犯罪之結果即未警查獲，所為係犯
    同條例第8 條第3 項、第5 項轉讓第三級毒品未遂罪。
  (二)起訴意旨認被告係意圖營利，而以20萬元代價，向不詳姓名
    年籍之人，購買第二級毒品MDMA156 顆、MDA 12顆、第三級
    毒品愷他命1 包（淨重305.5 公克）及第四級毒品一粒眠5
    顆，因而持有上開第二級毒品MDMA156 顆、MDA 12顆部分，
    乃涉犯同條例第4 條第2 項販賣第二級毒品罪嫌，惟查：本
    院審理結果認為被告販入上開毒品是否係基於營利意圖乙節
    ，尚屬不能證明（理由詳如理由欄、四(一)至(三)所述相同）
    ，則被告持有第二級毒品犯行，乃屬起訴被告販賣第二級毒
    品之犯罪事實之一部減縮，本院自得予以審究。
  (三)又公訴意旨認被告同意將第三級毒品愷他命1 包交付予乙○
    ○尚未完成交付即為警查獲部分，係有對價關係，涉犯毒品
    危害防制條例第4 條第6 項、第3 項販賣第三級毒品未遂罪
    嫌。惟查，公訴人所舉出之證據至多僅能證明被告有轉讓第
    三級毒品未遂犯行，尚不足以證明被告販賣愷他命予乙○○
    （理由詳如理由欄、四(一)至(三)所述相同），公訴人認係犯
    販賣第三級毒品未遂罪嫌，尚有未洽，惟因基本社會事實同
    一，且已予被告及其辯護人充分辯明之機會，無礙其防禦權
    之行使，爰依法變更起訴法條為同條例第8 條第5 項、第3
    項轉讓第三級毒品未遂罪。
  (四)再者，被告一行為同時持有第二級毒品MDA 及第二級毒品MD
    MA，係觸犯二個同種罪名，為想像競合犯，應從一犯罪情節
    較重之持有第二級毒品MDMA罪處斷。又被告所犯上開持有第
    二級毒品罪及轉讓第三級毒品未遂罪，犯意各別，行為互殊
    ，應予分論併罰。按持有毒品達一定數量者，加重其刑至二
    分之一，其標準由行政院定之，毒品危害防制條例第11條第
    5 項定有明文；次依據行政院93年1 月7 日院臺法字第0930
    080551號發布施行之轉讓持有毒品加重其刑之數量標準第2
    條第2 、3 款明文規定：轉讓、持有毒品達一定數量者加重
    其刑至二分之一，其標準如下：二、第二級毒品：淨重10公
    克以上。三、第三級毒品：淨重20公克以上。第查，本案被
    告持有之第二級毒品MDMA共計156 顆，其中紅色藥丸102 顆
    部分，因鑑驗使用半顆0.128 公克，其餘深紫紅色藥丸54顆
    部分，因鑑驗使用半顆0.155 公克；另持有第二級毒品MDA
    共計12顆，因鑑驗使用半顆0.164 公克，此有前揭台灣檢驗
    科技股份有限公司出具之濫用藥物檢驗報告表3 紙存卷可考
    ，據上演算得出被告所持有第二級毒品MDMA之數量約已達46
    .788 公 克｛即（0.128 公克÷1/2 顆×102 顆）＋（0.15
    5 公克÷1/2 顆×54顆）＋（0.164 公克÷1/2 顆×12顆）
    之總和｝，顯已逾10公克以上，應依毒品危害防制條例第11
    條第5 項之規定，加重其刑。而被告已著手於轉讓第三級毒
    品，惟未發生轉讓之結果而未遂，應依刑法第25條第2 項規
    定，按既遂犯之刑度減輕其刑。爰審酌被告之素行、犯罪動
    機、目的，查獲毒品之數量非少、毒品造成社會重大危害，
    犯罪後承認持有上開毒品及轉讓第三級毒品未遂犯行之態度
    等一切情狀，各量處如主文所示之刑，並定其應執行刑，以
    資懲戒。
  (五)扣案之第二級毒品MDMA156 顆（鑑驗使用2 個半顆，驗餘合
    計155 顆）、MDA12 顆（鑑驗使用半顆，餘11顆半），均為
    被告所有並當場查獲之第二級毒品，均應依毒品危害防制條
    例第18條第1 項前段之規定沒收銷燬之。又扣案之第三級毒
    品愷他命1 包（淨重0.5 公克），係供被告犯毒品危害防制
    條例第8 條第3 項之本罪所用之物，且屬被告所有，業據被
    告陳明在卷，應依同條例第19條第1 項之規定宣告沒收之。
    至於上開第二級毒品MDMA及MDA 之外包裝袋共計17個，暨上
    開第三級毒品愷他命之外包裝袋1 個，均係用於包裹毒品，
    防其裸露、潮濕，便於攜帶，分別係供被告持有、轉讓上開
    毒品所用之物，而及扣案之分裝袋1 大包，則係預備供被告
    持有上開毒品所用之物，且均屬被告所有，此據其於本院審
    理時供明在卷，爰依刑法第38條第1 項第2 款規定，均諭知
    沒收之。至於扣案之第三級毒品愷他命4 包（淨重305 公克
    ）及第四級毒品一粒眠5 顆，均並非供被告犯本件犯罪所用
    之物，依毒品危害防制條例第18條第1 項後段之規定，應由
    主管機關另為沒入銷燬，本院無從併予宣告沒收。再者，扣
    案之現金5 萬元，被告否認為其販賣毒品所得，復查無證據
    證明與被告犯本案之持有毒品及轉讓第三級毒品間有何關聯
    ，故亦無從併予宣告沒收；至於扣案之門號0000000000號之
    SIM 卡，係承租自電信業者，非被告所有，且為被告平日對
    外通訊之用，非專供被告聯絡持有第二級毒品或轉讓第三級
    毒品所用之物，自無併予宣告沒收之必要，附此敘明。
、不另為無罪諭知部分：
一、公訴意旨另以：被告係意圖營利，而於95年6 月15日某時，
    在臺北市○○○路某網咖店內，以20萬元之代價，向不詳姓
    名年籍之人，販入第二級毒品MDMA156 顆、MDA12 顆第三毒
    品愷他命1 包（淨重305.5 公克）、第四級毒品一粒眠5 顆
    。因認被告所為此部分犯行，係涉犯毒品危害防制條例第4
    條第2 項之販賣第二級毒品罪嫌、同條例第4 條第3 項之販
    賣第三級毒品罪嫌、同條例第4 條第4 項之販賣第四級毒品
    罪嫌，並認被告係以一行為觸犯上開三罪名，為想像競合犯
    ，請本院從一重之販賣第二級毒品論處等語。
二、按犯罪事實應依證據認定之，無證據不得認定犯罪事實；又
    被告之自白不得作為有罪判決之唯一證據，仍應調查其他必
    要之證據，以察其是否與事實相符；不能證明被告犯罪或其
    行為不罰者，應諭知無罪之判決，為刑事訴訟法第154 條第
    2 項、第156 條第2 項、第301 條第1 項所明文。次按事實
    之認定，應憑證據，如未能發現相當之證據，或證據不足以
    證明，自不能以推測或擬制之方法，為裁判之基礎，最高法
    院40年台上字第86號判例意旨、69年台上字第1531號判例意
    旨參照。
三、公訴人認被告涉上開毒品危害防制條例第4 條第2 項之販賣
    第二級毒品罪嫌、同條例第4 條第3 項之販賣第三級毒品罪
    嫌、同條例第4 條第4 項之販賣第四級毒品罪嫌，無非係以
    (1)被告於警詢時之供述、(2)自願受搜索同意書、搜索扣押筆
    錄、扣押物品目錄表各2 份、仁愛醫院重量證明單1 紙、現
    場照片8 幀、扣案第二級毒品MDMA168 粒、第三級毒品愷他
　　命5 包（淨重305.5 公克）、第四級毒品一粒眠5 顆、分裝
  　袋1 大包、現金5 萬元、0000000000號SIM 卡1 張。(3)毒品
    證物送驗紀錄清單1 紙、臺灣檢驗科技股份有限公司95年8
    月8 日濫用藥物檢驗報告3 紙、正修科技大學超微量研究科
    技中心檢驗報告1 份、臺北縣政府警察局樹林分局查獲違反
    毒品危害防制條例檢體送驗單1 份、臺灣檢驗科技股份有限
    公司95年8 月7 日濫用藥物尿液檢驗報告2 紙等件為其主要
    論據。訊據被告固不否認扣案之毒品皆為其所購買取得，惟
    堅決否認有何販賣第二、三、四級毒品之犯行，並辯稱：伊
    是因覺得便宜才會一次以20萬元購買500 公克愷他命及200
    顆搖頭丸，一粒眠是送的，因伊施用量約平均每天使用10公
    克以上的愷他命，搖頭丸則平均一星期用2 、3 天等語。
四、經查：
  (一)被告雖於警詢中陳稱：因綽號「阿偉」之男子於揭時、地向
    伊搭訕問要不要賺錢，所以伊才向他購買上開毒品搖頭丸、
    愷他命及受贈一粒眠，再以愷他命1 公克800 元及搖頭丸一
    顆賣300 元，一粒眠我沒有賣，而「阿倫」於95年7 月13
    日有打電話來要向伊以800 元購買0.5 愷他命，伊照約定地
    點欲交付給他時警方就過來了等語。惟其嗣於同日檢察官偵
    訊時即已改口陳稱：伊於警詢所述是警察自己打上去的，伊
    之所以向「阿偉」購買大量搖頭丸及愷他命是因為一次買比
    較便宜等語（見偵查卷第44頁），復於本院準備程序及審理
    時均為相同陳述，並稱：伊平均每天施用愷他命的量為10公
    克以上，搖頭丸則平均一星期用2 、3 天，而交付給乙○○
    的愷他命是伊請他的，警詢筆錄是警察打好了叫我跟著唸等
    語（見本院卷第17至18頁、第161 至162 頁），是以，被告
    警詢中之自白係與其於偵查暨本院審理時所述相歧異，參以
    被告於警詢所內容並未全程連續錄音，已如前理由壹、一所
    述，且證人乙○○於本院審理時已具結證述：伊並未向被告
    購買愷他命，而是向被告要的等情明確，核與被告於偵查及
    審理時所述情節相符，況證人甲○○○○亦證述：伊於查獲
    被告時並沒有看見坐在車內的人有拿出鈔票的動作等語，則
    被告於警詢自白意圖營利而販入上開毒品愷他命、搖頭丸，
    並於購得後售出愷他命予阿倫乙節是否與事實相符，即非無
    疑，尚難遽採為不利於被告之認定。
　(二)被告為警查獲後採其尿液送驗結果雖呈MDMA陰性反應，有臺
　　臺北縣政府警察局樹林分局查獲違反毒品危害防制條例檢體
　  送驗單、臺灣檢驗科技股份有限公司95年8 月7 日濫用藥物
    尿液檢驗報告各1 份存卷可憑。惟按施用亞甲二氧基（MDMA
    ）後，可由尿液檢出之時限，會隨著個人施用的劑量及體質
  　代謝速度不同而有所差異，根據國外文獻資料報導，亞由二
    氧基之主要代謝物二亞甲氧基（MDA） 之半衰期為9 至19小
    時，在施用50mg之亞甲二氧基，半小時後即可自尿液中檢測
    出DMA 主要代謝物二亞甲二氧基（MDA） 且有72% 之劑量會
    在72小時內檢出，因此可推測尿液平均可檢出之時限將大於
    72小時，此有行政院國軍退除役官兵輔導委員會臺北榮民總
    醫院90年3 月22日（90）北總內字第02607 號函可參。而被
    告既陳稱：伊係平均每一星期施用2 至3 次搖頭丸，並非每
    日施用等語，則被告為警查獲後採其尿液送驗結果呈MDMA陰
    性反應，即有可能係因被告於施用過後均已代謝而未能檢測
    出，自不得僅以此檢測結果遽認被告未施用第二級毒品MDMA
    ，故尚難逕認被告所辯供己施用之情節為子虛。且送驗之被
    告尿液並未檢測愷他命項目，則亦無證據證明被告所購入之
    愷他命非供其自己施用。是以，自不能以上開檢測結果而擬
    制被告持有上開搖頭丸及愷他命即非供自己施用而為供其販
    賣之用。
  (三)雖被告所持有之毒品數量非少，然由被告持有前開數量之毒
    品的客觀事實，並無法直接推論被告係基於何種意圖而持有
    ，當不能僅以持有為數較多之毒品，即遽為推論被告有販賣
    之意圖。況持有毒品數量多寡，與行為人之成癮狀態、購買
    習性、施用毒品之習慣、經濟狀況、市場供需情形均有關連
    ，不能一概而論，亦無法定出持有數量多少以上之毒品即有
    販賣之意圖。至於警方雖在被告住處扣得分裝袋1 大包，然
    一般施用毒品者之住處，往往查獲多餘之分裝袋，可能供自
    己分裝、保存使用，甚至與分裝毒品無涉，自尚難以為警扣
    得分裝袋，即遽認另有起意販賣毒品之意圖。至於扣案之現
    金5 萬元、0000000000號SIM 卡1 張，依其物品屬性更難認
    與販賣第二、三、四級毒品有何直接關連可言。
  (四)又被告自始於警詢時即陳稱：扣案之一粒眠5 顆是伊向「阿
    偉」購買搖頭丸及愷他命時一併贈送的，伊並沒有販賣一粒
    眠等語，其於偵查及本院審理時均為相同供述，是以，被告
    前後供述一致。又扣案之一粒眠5 顆，經送檢驗結果確呈一
    粒眠陽性反應，檢測純度小於1%，此有正修科技大學超微量
    究科技中心出具之檢驗報告1 份在卷可參，惟此證據至多僅
    能證明被告確有持有第四級毒品一粒眠之事實，並無足證明
    被告有何意圖營利而販入第四級毒品之犯行。
  (五)綜上所述，被告於警詢之自白販賣第二、三級毒品不得作為
    有罪判決之唯一證據，而公訴人所舉證據尚不足以使本院為
    被告有販賣第二、三、四級毒品犯行之確信，仍有合理懷疑
    存在。此外，復查無其他積極證據足認被告有販賣第二、三
    、四毒品犯行，惟公訴意旨所認被告販賣第二級毒品犯行部
    分與前揭論罪科刑之持有MDMA、MDA 犯行間，屬犯罪事實之
    一部減縮，又公訴意旨所認被告販賣第四級毒品犯行部分與
    前揭論罪科刑部分係以同一販入行為而持有，屬想像競合之
    裁判上一罪關係，爰均不另為無罪之諭知，併予敘明。
據上論斷，應依刑事訴訟法第299 條第1 項前段、第300 條，毒
品危害防制條例第8 條第5 項、第3 項、第11條第2 項、第4 項
、第18條第1 項前段、第19條第1 項，刑法第11條前段、第2 條
第1 項前段、第25條第2 項、第55條、第51條第5 款、第38條第
1項 第2 款，判決如主文。
本案經檢察官鄧媛到庭執行職務。
中　　華　　民　　國　　96　　年　　4　 　月　　4 　　日
                  刑事第十二庭  審判長法  官  徐蘭萍
                                      法  官  林漢強
                                      法  官  林淑婷
以上判決正本證明與原本無異。
如不服本判決，應於送達後十日內，向本院提出上訴狀。
                                      書記官  林金良
中　　華　　民　　國　　96　　年　　4　 　月　　4 　　日
附錄本案論罪科刑法條
毒品危害防制條例第8條
轉讓第一級毒品者，處1 年以上7 年以下有期徒刑，得併科新臺
幣1 百萬元以下罰金。
轉讓第二級毒品者，處6 月以上5 年以下有期徒刑，得併科新臺
幣70萬元以下罰金。
轉讓第三級毒品者，處3 年以下有期徒刑，得併科新臺幣30萬元
以下罰金。
轉讓第四級毒品者，處1 年以下有期徒刑，得併科新臺幣10萬元
以下罰金。
前四項之未遂犯罰之。
轉讓毒品達一定數量者，加重其刑至二分之一，其標準由行政院
定之。
毒品危害防制條例第11條
持有第一級毒品者，處3 年以下有期徒刑、拘役或新臺幣5 萬元
以下罰金。
持有第二級毒品者，處2 年以下有期徒刑、拘役或新臺幣3 萬元
以下罰金。
持有專供製造或施用第一、二級毒品之器具者，處1 年以下有期
徒刑、拘役或新臺幣1 萬元以下罰金。
持有毒品達一定數量者，加重其刑至二分之一，其標準由行政院
定之。
